臺灣臺中地方法院刑事裁定
111年度聲字第1206號
聲明異議人
即  受刑人  黃信雄



上列聲明異議人即受刑人因傷害案件，對於臺灣臺中地方檢察署
檢察官執行之指揮(111年度執字第437號)，聲明異議，本院裁定
如下：
    主    文
聲明異議駁回。
    理    由
一、聲明異議意旨略以：聲明異議人即受刑人黃信雄(下稱受刑
    人)因傷害案件，經本院於民國110年10月28日以110年度豐
    簡字第543號判決判處拘役50日，而於110年12月13日確定，
    惟上開判決未經傳喚受刑人到庭陳述，且未釐清兩造是否為
    可互控傷害，因認上開判決違反刑事訴訟法及憲法而損及受
    刑人權益，爰請求重新審理等語。
二、按受刑人以檢察官執行之指揮為不當者，得向諭知該裁判之
    法院聲明異議，刑事訴訟法第484條定有明文。次按受刑人
    或其法定代理人或配偶以檢察官執行之指揮為不當者，得向
    諭知該裁判之法院聲明異議，為刑事訴訟法第484條所明定
    。而該條所稱「諭知該裁判之法院」，乃指對被告之有罪判
    決，於主文內實際宣示其主刑、從刑之裁判法院而言(最高
    法院87年度台抗字第27號裁定意旨參照)。所謂「檢察官執
    行之指揮不當」，係指就執行之指揮違法及執行方法不當等
    情形而言。判決確定後即生效力，檢察官如依確定判決內容
    為指揮執行，自難指檢察官執行之指揮為違法或其執行方法
    不當(最高法院100年度台抗字第936號裁定意旨參照)。又刑
    罰執行，由檢察官依指揮書附具之裁判書為之，刑事訴訟法
    第457條第1項、第458條規定至明，除法院之確定判決或定
    執行刑之確定裁定有違法情事，經非常上訴或再審程序，加
    以撤銷或變更者外，原確定裁判有其執行力，檢察官應據以
    執行，從而，於法院之確定裁判變更前，檢察官據以執行，
    其執行之指揮即難認有違法或不當(最高法院103年度台抗字
    第624號裁定意旨參照)。又按受刑人聲明異議之客體，應以
    檢察官執行之指揮為限。倘受刑人並非針對檢察官執行之指
    揮認有不當，其所為聲明異議於程序上已難謂適法，法院自
    應以裁定駁回其異議(最高法院102年度台抗字第404號裁定
    意旨參照)。準此，刑事訴訟法第484條之聲明異議之客體，
    其範疇應以檢察官執行之指揮為限，對於法院所為之判決或
    裁定不服者，則應循上訴或抗告之程序尋求救濟，若裁判業
    經確定，則應另行依再審或非常上訴之程序加以救濟，自非
    得以聲明異議方式為之。　　
三、經查，受刑人前於110年間，因傷害案件，經本院以110年度
    豐簡字第543號判決判處拘役50日，而於110年12月13日確定
    ，前經臺灣臺中地方檢察署檢察官以111年度執字第437號執
    行指揮書指揮執行在案，此有臺灣高等法院被告前案紀錄表
    1份在卷可稽(見本院卷第11-37頁)。是上開確定判決已生實
    質確定力，非經裁定開始再審或最高法院檢察署檢察總長向
    最高法院提起非常上訴，經最高法院判決撤銷之，不得再行
    爭執，更無從任意聲請本院重新審理，否則即有違一事不再
    理之原則。又檢察官係依上開確定判決依法執行其指揮權限
    ，而觀諸聲明異議意旨，並非對檢察官之執行或其方法有何
    異議指摘，而係對上開確定判決適用法規，循聲明異議程序
    予以爭執，惟此並非聲明異議程序所得審究。是其聲明異議
    自非適法，應予駁回。
據上論斷，應依刑事訴訟法第486條，裁定如主文。
中　　華　　民　　國　　111 　年　　5 　　月　　26　　日
                  刑事第十五庭  法  官  湯有朋
以上正本證明與原本無異。
如不服本裁定，應於收受送達後5日內向本院提出抗告狀。（應
附繕本）
　　　　　　　　　　　　　　　　書記官　黃美雲
中　　華　　民　　國　　111 　年　　5 　　月　　26　　日